臺灣桃園地方法院刑事判決
111年度審訴字第22號
公  訴  人  臺灣桃園地方檢察署檢察官 
被      告  林聖貿




上列被告因詐欺案件，經檢察官提起公訴（110年度少連偵字第1
64號），被告於本院準備程序中就被訴事實為有罪之陳述，經告
以簡式審判之旨，並聽取意見後，本院合議庭裁定由受命法官獨
任進行簡式審判程序，判決如下：
    主  文
乙○○成年人與少年共同犯三人以上共同詐欺取財罪，處有期徒刑
壹年參月。
    事  實
一、乙○○於民國109年5月10日經由朱慧靜（暱稱「默默」，所涉
    犯行由臺灣臺北地方法院另行審結）介紹加入真實姓名年籍
    均不詳暱稱為「皮卡丘」、「賤兔」、「胡老妹兒」等人所
    組成之3人以上，以實施詐術為手段具有持續性、牟利性及
    有結構性之詐欺犯罪組織（乙○○所涉組織犯罪防制條例第3
    條第1項後段之參與犯罪組織罪，業經臺灣臺北地方法院以1
    09年度訴字第778號、第952號判決確定，下稱本案詐欺集團
    ），並於本案詐欺集團中擔任取簿手之工作。嗣乙○○與少年
    張○○（民國92年2月生）及本案詐欺欺團成員間即共同意圖
    為自己不法之所有，基於三人以上詐欺取財之犯意聯絡，先
    由真實姓名年籍均不詳之本案詐欺集團某成員，以假求職訊
    息為由，要求甲○○提供金融帳戶之金融卡、存簿及密碼，致
    甲○○陷於錯誤，遂於109年10月19日晚上9時21分許，在臺南
    市○○區○○路000號「全家新營民興店」，將其名下玉山銀行
    帳戶（帳號：000-0000000000000號，下稱玉山帳戶)之存摺
    、金融卡以紙袋包裝後（下稱本案包裹），以全家超商交貨
    便物流寄至桃園市○○區○○○街000號（即全家中壢城章店)。
    乙○○隨即依本案詐欺集團某成員之指示，於109年10月21日
    上午9時51分許，夥同少年張○○至全家超商中壢城章店，並
    指示少年張○○領取本案包裹，少年張○○領得本案包裹後即轉
    交乙○○按指示上繳予本案詐欺集團中微信暱稱「陳品紹」之
    上手。案經甲○○接獲通知玉山帳戶被列為警示帳戶，始驚覺
    遭詐騙之情事，報警處理，而循線查悉上情。
二、案經甲○○訴由桃園市政府警察局中壢分局報告臺灣桃園地方
    檢察署檢察官偵查起訴。
　　理  由
一、被告乙○○所犯之罪，為死刑、無期徒刑、最輕本刑3年以上
    有期徒刑或高等法院管轄第一審案件以外之罪，而被告於本
    院程序中，就被訴事實均為有罪之陳述，經本院告知簡式審
    判程序意旨，並聽取公訴人、被告之意見後，依刑事訴訟法
    第273條之1第1項之規定合議裁定由受命法官獨任進行簡式
    審判程序。
二、上揭事實，業據被告乙○○於警詢、偵查、本院準備程序及審
    理中均坦承不諱【見臺灣桃園地方檢察署110年度少連偵字
    第164號卷（下稱少連偵字卷）第9-16頁、第169-173頁、本
    院審訴字卷第85-89頁、第91-94頁】，核與證人即告訴人甲
    ○○、證人少年張○○於警詢中證述之情節相符（見少連偵字卷
    第37-51頁、第77-83頁）。此外，復有內政部警政署反詐騙
    諮詢專線紀錄表、臺南市政府警察局新營分局民治派出所受
    理刑事案件報案三聯單、臺南市政府警察局新營分局民治派
    出所受理各類案件紀錄表、LINE對話紀錄、監視器畫面翻拍
    照片等（見少連偵字卷第85-87頁、第89頁、第91頁、第95-
    99頁、第103-121頁）附卷可資佐證，足認被告上開任意性
    自白與事實相符，堪以採信。本案事證明確，被告上開犯行
    ，洵堪認定，應予論罪科刑。
三、論罪科刑：　　
（一）核被告所為，係犯刑法第339條之4第1項第2款之三人以上
      共同詐欺取財罪。
（二）被告與少年張○○及其他真實姓名年籍不詳之本案詐欺集團
      成員間，就上開犯行均有犯意聯絡及行為分擔，均應論以
      共同正犯。
（三）按成年人教唆、幫助或利用兒童及少年犯罪或與之共同實
      施犯罪或故意對其犯罪者，加重其刑至2分之1，兒童及少
      年福利與權益保障法第112條第1項前段規定甚明。次按成
      年人與兒童或少年共同實施犯罪，而有加重其刑規定之適
      用者，固不以其明知共同實施犯罪之人為兒童或少年，即
      有確定故意為必要，但仍以其有與兒童或少年共同實施犯
      罪之不確定故意，亦即預見共同實施犯罪之人為兒童或少
      年，且對於共同實施犯罪之人係兒童或少年，並不違背其
      本意者，始足當之（最高法院98年度台上字第7295號判決
      意旨參照）經查，被告行為時係已滿20歲之成年人，然共
      同正犯即少年張○○為92年2月生，於行為時屬14歲以上未
      滿18歲之少年，有少年張○○之警詢筆錄1份可佐（見少連
      偵字卷第37-51頁），是被告於行為時與14歲以上未滿18
      歲之少年共犯上揭犯行，自應依兒童及少年福利與權益保
      障法第112條第1項之規定加重其刑。
（四）爰以行為人之責任為基礎，審酌被告正值青壯，不思以合
      法途徑賺取錢財，竟貪圖不法利益，率爾應允擔任詐欺犯
      罪集團中收、交提款卡、存摺之取簿手，使詐欺集團之詐
      欺取財犯行得以順利，被告之行為嚴重破壞社會秩序，應
      予嚴厲非難；惟念及被告犯後坦承犯行，態度尚非頑劣，
      兼衡被告參與犯罪之情節，及被告於本院審理中所自述之
      工作、家庭、經濟生活（見本院審訴字卷第94頁）及其犯
      罪之動機等一切情狀，量處如主文所示之刑，以示懲儆。
五、沒收：
　　被告於本院準備程序時供稱：領包裹一件是新臺幣（下同）
    1,000元，但通常是要跟後續去提款的報酬一起算，這次因
    為上面的人跟我說先欠著，所以我沒有領到報酬等語明確（
    見本院審訴字卷第88頁），且卷內亦尚乏積極證據證明被告
    本案犯行獲有報酬或確因此免除債務，自無從遽認被告於本
    案有何實際獲取之犯罪所得，爰不予諭知沒收或追徵其價額
    。公訴意旨認此部分應予沒收，容有誤會，末此敘明。
據上論斷，應依刑事訴訟法第273條之1第1項、第299條第1項前
段，判決如主文。
本案經檢察官詹東祐提起公訴，檢察官賴瀅羽到庭執行職務。
中　　華　　民　　國　　111 　年　　8 　　月　　26　　日
                  刑事審查庭  法  官  陳俐文
以上正本證明與原本無異。
如不服本判決應於收受判決後20日內向本院提出上訴書狀，並應
敘述具體理由。其未敘述上訴理由者，應於上訴期間屆滿後20日
內向本院補提理由書(均須按他造當事人之人數附繕本)「切勿逕
送上級法院」。 
　　　　　　　　　　　　　　　書記官　陳俐蓉　　　　　　
中　　華　　民　　國　　111 　年　　8 　　月　　26　　日
中華民國刑法第339條之4
犯第339條詐欺罪而有下列情形之一者，處1年以上7年以下有期
徒刑，得併科1百萬元以下罰金：
一、冒用政府機關或公務員名義犯之。
二、三人以上共同犯之。
三、以廣播電視、電子通訊、網際網路或其他媒體等傳播工具，
    對公眾散布而犯之。
前項之未遂犯罰之。
兒童及少年福利與權益保障法第112條
成年人教唆、幫助或利用兒童及少年犯罪或與之共同實施犯罪或
故意對其犯罪者，加重其刑至二分之一。但各該罪就被害人係兒
童及少年已定有特別處罰規定者，從其規定。
對於兒童及少年犯罪者，主管機關得獨立告訴。